臺灣高等法院高雄分院民事判決
111年度勞上易字第87號
上  訴  人  台灣電力股份有限公司

法定代理人  曾文生  
訴訟代理人  蘇俊誠律師
被上訴人    楊註全  
            江金德  
            郭振昌  
            黃明漢  
            洪永昌  
            黃肇貴  
            廖健明  
上七人共同
訴訟代理人  葉錦郎律師
上列當事人間請求給付退休金差額事件，上訴人對於民國111年3
月4日臺灣橋頭地方法院111年度勞訴字第40號第一審判決提起上
訴，本院於111年4月27日言詞辯論終結，判決如下：
    主  文
上訴駁回。
第二審訴訟費用由上訴人負擔。
    事實及理由
一、上訴人台灣電力股份有限公司之法定代理人已由楊偉甫變更
    為曾文生，茲據其具狀聲明承受訴訟（見本院卷第13頁至第
    19頁），核與民事訴訟法第176條之規定相符，於法並無不
    合，應予准許。
二、按第二審判決書內應記載之事實，得引用第一審判決。當事
    人提出新攻擊或防禦方法者，應併記載之。判決書內應記載
    之理由，如第二審關於攻擊或防禦方法之意見及法律上之意
    見與第一審判決相同者，得引用之；如有不同者，應另行記
    載。關於當事人提出新攻擊或防禦方法之意見，應併記載之
    ，民事訴訟法第454條第1項、第2項分別定有明文。本件兩
    造之聲明及陳述、不爭執事項與爭點、本院認定之事實與理
    由與第一審判決相同，均引用之。
三、又上訴人於本院則以：上訴人核發之夜點費（下稱系爭夜點
    費）屬恩惠性給與，非勞務對價，不屬工資，此由經濟部民
    國109年10月5日經營字第10900701360號函亦函覆上訴人發
    放之系爭夜點費非屬工資可證；另參照臺灣臺北地方法院11
    0年度勞訴字第301號民事判決意旨，可認被上訴人並無請求
    就年資結清協議書（下稱系爭協議書）約定範圍外給付之權
    利等語。
四、本院之判斷：
　㈠本院認上訴人之上訴為無理由，除後述部分外，餘引用原判
    決之記載。　
  ㈡系爭夜點費是否屬於工資之一部分，本屬法院依職權個案判
    斷，行政機關之解釋、內部辦法，僅有參考性質，並無拘束
    法院之效力；而其他法院之判決所採取之法律見解，亦無拘
    束本院之效力。故上訴人所援引經濟部109年10月5日經營字
    第10900701360號函（見原審卷第339頁至第341頁）、臺灣
    臺北地方法院110年度勞訴字第301號民事判決，自難採為上
    訴人有利之認定。故上訴人援引經濟部前開函文與判決，主
    張系爭夜點費之核給屬恩惠性給與性質，而未將系爭夜點費
    列入計算平均工資及退休金云云，並不足採。從而原審認定
    系爭協議書將舊制年資給與之平均工資之計算排除系爭夜點
    費之約定，顯低於勞動基準法規定之最低標準，故系爭夜點
    費自屬工資之一部分，乃應納入平均工資計算，並無違誤。
五、綜上所述，被上訴人依勞動基準法第55條第1項、第84條之2
    及臺灣省工廠工人退休規則第9條第1款、勞工退休金條例第
    11條之規定，請求上訴人給付各如原判決附表（下稱附表）
    「應補發退休金」欄所示之金額，及自附表「利息起算日」
    欄所示之日起至清償日止，按週年利率5％計算之利息，為有
    理由，應予准許。原審判命上訴人如數給付，並無違誤。上
    訴意旨指摘原判決不當，求予廢棄改判，為無理由，應予駁
    回。
六、據上論結，本件上訴為無理由，爰判決如主文。
中　　華　　民　　國　　111 　年　　4 　　月　　29　　日
                           勞動法庭   
              　　　　　　　　　審判長法　官　謝靜雯
　　　　　　　　　                    法  官  邱泰錄
　　　　　　　　　                    法  官  洪能超
以上正本證明與原本無異。
本件不得上訴。
中　　華　　民　　國　　111 　年　　4 　　月　　29　　日
                                      書記官  黃瀚陞